臺灣新北地方法院板橋簡易庭裁定　　　110年度板秩字第242號

移送機關　　新北市政府警察局土城分局
被移送人　　李孟軒　



上列被移送人因違反社會秩序維護法案件，經移送機關以中華民
國110年10月4日新北警土刑字第1103719909號移送書移送審理，
本院裁定如下：
    主      文
李孟軒無正當理由攜帶具有殺傷力之器械，處罰鍰新臺幣10,000
元。
    事實及理由
一、被移送人於下列時、地有違反社會秩序維護法之行為：
 ㈠ 時間：民國110年9月29日晚間10時29分許。
 ㈡ 地點：新北市○○區○○街0號前。
 ㈢ 行為：無正當理由攜帶具有殺傷力之器械。
二、上開事實，有下列之事證證明屬實。
 ㈠ 被移送人於警詢時之供述。
 ㈡ 證人陳湘云於警詢時之證述。
 ㈢ 新北市政府警察局土城分局扣押筆錄暨扣押物品目錄表、
    密錄器畫面翻拍照片、扣案物照片。
 ㈣ 扣案之水果刀1把。
三、按無正當理由攜帶具有殺傷力之器械、化學製劑或其他危險
    物品者，處3日以下拘留或新臺幣30,000元以下罰鍰，社會
    秩序維護法第63條第1項第1款定有明文。本條款之構成要件
    ，須行為人客觀上有攜帶具有殺傷力之器械、化學製劑或其
    他危險物品之行為，且該攜帶係無正當理由，因而有危害於
    行為人攜帶所處時空之安全情形，始足當之。依上開要件，
    判定行為人有無違反本條款非行，首須行為人有攜帶行為，
    次審酌該攜帶行為是否係無正當理由，再衡量行為人攜帶行
    為所處時空，因行為人於該時空有攜帶該類器械，而使該時
    空產生安全上危害；亦即，就行為人客觀上之攜帶行為，依
    其攜帶行為之目的，考量行為人攜帶當時言詞舉動、時間、
    地點、身分等因素，據以認定其是否已構成本條款之非行，
    合先敘明。本件被移送人雖辯稱因其時常遭他人攻擊，始攜
    帶水果刀防身云云，惟扣案之水果刀1把，為具有殺傷力之
    器械，常有危害於一般安全情形，足以對人之生命、身體、
    安全構成威脅，衡諸社會通念，一般人並無於夜間隨身攜帶
    上開器械外出之必要，況參諸證人陳湘云於警詢時證稱：被
    移送人於上開時、地騎腳踏車尾隨證人陳湘云，復跟隨證人
    陳湘云走進便利車商，證人陳湘云因而報警處理等語明確，
    足徵被移送人前開辯解，顯係事後卸責之詞，洵不可採，被
    移送人無正當理由攜帶具有殺傷力之器械，堪以認定。是核
    被移送人所為，係違反社會秩序維護法第63條第1項第1款之
    無正當理由攜帶具有殺傷力之器械之非行。爰審酌被移送人
    違反本法之原因、手段、違反義務之程度、上開非行所生之
    危害等一切情狀，量處如主文所示之處罰，以資懲儆。又扣
    案之水果刀1把，固係供被移送人違反本法行為所用之物，
    然卷內別無證據證明被移送人為上開水果刀之所有人，尚難
    併予宣告沒入，附此敘明。
四、依社會秩序維護法第45條第1項、第63條第1項第1款，裁定
    如主文。
中　　華　　民　　國　 110　　年　　11　　月　　25　　日
                  臺灣新北地方法院板橋簡易庭
                            法  官  施函妤
以上正本證明與原本無異。
如不服本裁定，應於送達後5 日內，向本院提出抗告狀並表明抗
告理由（須附繕本）。
中　　華　　民　　國　 110　　年　　11　　月　　25　　日
                            書記官  吳昌穆